【裁判字號】    92,訴,572
【裁判日期】    921223
【裁判案由】    毒品危害防制條例
【裁判全文】
臺灣基隆地方法院刑事判決                          九十二年度訴字第五七二號
  公  訴  人  臺灣基隆地方法院檢察署檢察官
  被      告  甲○○
              （另案在臺灣基隆戒治所強制戒治中）
右列被告因違反毒品危害防制條例案件，經檢察官提起公訴（九十二年度毒偵字第六
四九、七三七、八０六號），本院合議庭裁定行簡式審判程序後判決如左：
    主  文
甲○○連續施用第一級毒品，處有期徒刑陸月，如易科罰金以參佰元折算壹日。扣案
之海洛因殘渣袋肆只沒收銷燬；注射針筒共柒支沒收；又連續施用第二級毒品，處有
期徒刑肆月，如易科罰金以參佰元折算壹日，扣案之安非他命殘渣袋參只沒收銷燬。
應執行有期徒刑玖月，如易科罰金以參佰元折算壹日。扣案之海洛因殘渣袋肆只、安
非他命殘渣袋參只均沒收銷燬，注射針筒共柒支沒收。
    事  實
一、甲○○前因施用第一級毒品案件，經本院裁定送觀察、勒戒後，認無繼續施用毒
    品之傾向，由檢察官於九十一年七月二十五日不起訴處分確定。詎其仍不知悛悔
    ，復於五年內，基於施用第一級毒品之概括犯意，自九十二年七月十一日起，至
    九十二年九月四日為警查獲前止，在基隆市○○○路某公共廁所及基隆愛三路某
    地，以將海洛因粉末摻水放入針筒注射之方式，連續多次施用第一級毒品海洛因
    ；又另行基於施用第二級毒品安非他命之概括犯意，自九十二年七月十一日起，
    至九十二年九月四日為警查獲止，亦在上址，連續施用第二級毒品安非他命多次
    。嗣為警於九十二年七月十八日，在基隆市○○街六十四巷五十六之一號二樓查
    獲，並扣得安非他命殘渣袋三只，及其所有供施用第一級毒品所用之注射針筒一
    支；同年八月二十一日再為警於基隆市○○○路一四二號查獲，並扣得其所有，
    供施用第一級毒品所用之注射針筒一支；同年九月四日復為警在基隆市○○街六
    十四巷五十六之一號二樓查獲，並扣得海洛因殘渣袋四只，其所有供施用第一級
    毒品所用之注射針筒五支。甲○○因上開施用第一級、第二級毒品，為本院裁定
    送觀察勒戒後，認有繼續施用毒品傾向。
二、案經基隆市警察局第三分局報請臺灣基隆地方法院檢察署檢察官偵查起訴。
    理  由
一、證據及法院認定事實之理由：
  (一)訊問被告：被告甲○○於本院調查審理中均坦承右揭施用第一級毒品海洛因及施
    用第二級毒品安非他命之事實不諱。
  (二)物證及書證：
    1.被告經警於九十二年七月十八日、八月二十一日及九月四日查獲，所採集之尿
      液檢體，送基隆市衛生局檢驗之結果，均呈甲基安非他命及海洛因代謝物嗎啡
      之陽性反應，有該局檢驗成績書三紙附卷足稽。
    2.被告三次經警搜索查扣如事實欄所載物品，均有該物品及搜索扣押筆錄三紙在
      卷可按。
    3.被告前因施用第一級毒品案件，經裁定送觀察、勒戒後，認無繼續施用毒品之
      傾向，由檢察官於九十一年七月二十五日為不起訴處分確定；被告復因本件施
      用第一、二級毒品案件，經本院裁定送觀察勒戒後，認有繼續施用毒品傾向，
      此有台灣基隆看守所九十二年十月二十九日函送之證明書及紀錄表存卷足憑。
  (三)法院依證據認定事實之理由：被告甲○○施用第一級、第二級毒品之自白與物證
    、書證相符，其自白堪予採信。綜上所述，被告施用第一、二級毒品之犯行堪以
    認定。又被告係二犯施用毒品，並有繼續施用毒品傾向，應依法論科。
二、查海洛因、安非他命分別係毒品危害防制條例所定之第一級、第二級毒品，此為
    該條例第二條第二項第一、二款所明定。核其所為，係犯毒品危害防制條例第十
    條第一項之施用第一級毒品罪、第二項之施用第二級毒品罪。被告施用第一級毒
    品、第二級毒品前後，持有第一級毒品海洛因、第二級毒品安非他命之低度行為
    ，應分別為其施用第一級毒品、第二級毒品之高度行為所吸收，不另論罪。其先
    後多次施用第一級毒品、第二級毒品之犯行，各時問緊接，所犯分別係構成要件
    相同之罪名，顯係基於概括犯意反覆為之，均為連續犯，應依刑法第五十六條之
    規定，各以施用第一級毒品、第二級毒品之一罪論，其中施用第二級毒品部分並
    加重其刑。被告所犯犯上開施用第一級毒品及施用第二級毒品二罪間，犯意各別
    ，行為互殊，應予分論併罰。爰審酌海洛因、安非他命對於人體會產生成癮、依
    賴性，均係足以危害個人健康及社會安全之管制藥物，被告曾有因施用毒品案件
    ，經過執行觀察、勒戒，猶不知戒除濫行施用毒品惡習，再犯本件施用毒品案件
    ，及其犯罪之自我麻醉動機、手段、所生自我戕害結果及犯罪後坦承犯行之態度
    等一切情狀，就所犯二罪分別量處如主文所示之刑，再宣告易科罰金之折算標準
    ，並定其應執行之刑，及諭知易科罰金之折算標準示懲。
三、扣案之第一級毒品海洛因殘渣袋四只及安非他命殘渣袋三只（因均無法與塑膠袋
    分離），應依毒品危害防制條例第十八條第一項前段之規定沒收銷燬之；另扣案
    之注射針筒共七支，為被告所有且供施用第一級毒品所用，業據其自承在卷，依
    法宣告沒收。
四、據上論斷，應依刑事訴訟法第二百九十九條第一項前段，毒品危害防制條例第十
    條第一項、第二項、第十八條第一項前段，刑法第十一條前段、第五十六條、第
    四十一條第一項、第二項、第三十八條第一項第二款、第五十一條第五款、罰金
    罰鍰提高標準條例第二條，判決如主文。
本案經檢察官張志明到庭執行職務。
中      華      民      國      九十二    年    十二    月    二十三    日
                                臺彎塞隆也方法院刑事第二庭
                                      法  官    邱  志  平
右正本證明與原本無異。
對於本件判決如有不服，應於收受送達後十日內，向本院提出上訴書狀，上訴於臺灣
高等法院，並按他造當事人之人數附具繕本。
                                      書記官    彭  淑  芳
中      華      民      國      九十二    年    十二    月    二十六    日
附錄論罪法條
毒品危害防制條例第十條第一項第二項：
施用第一級毒品者，處六月以上五年以下有期徒刑。
施用第二級毒品者，處三年以下有期徒刑。


司法院資訊處製作；財團法人民間司法改革基金會備份。
